

## PERFIL PERSONAL

Soy un desarrollador de software con experiencia en el manejo de diferentes lenguajes de programación tanto en el frontend como en el backend, así como en bases de datos y pruebas de software. Me considero un autodidacta apasionado por las nuevas tendencias en tecnología, incluyendo temas como lenguajes de programación, seguridad informática, diseño 3D, realidad aumentada e inteligencia artificial.

He tenido la oportunidad de trabajar en proyectos de desarrollo web tanto en mi área laboral como en mi institución educativa, y he publicado algunos de mis proyectos en mi perfil de Git-Hub. Me considero un desarrollador creativo y orientado a soluciones, capaz de trabajar de manera efectiva en equipo y enfrentar desafíos técnicos complejos.

## CONTACTO

diego\_alias\_m@hotmail.com

+54 2616689240

# REDES

in in/diego-seba-alias/

github.com/DiegoAlias

https://portafolio-diego-alias.vercel.app/

# EDUCACIÓN

Tec. en Desarrollador de Software en Instituto Superior Manuel Belgrano Febrero 2020 - 2022

### HABILIDADES

 Comunicación
 ● ● ● 80/100

 Trabajo en equipo
 ● ● ● 90/100

 Organización
 ● ● ● 80/100

 Compromiso
 ● ● ● 100/100

 Autodidacta
 ● ● ● 90/100

### CONOCIMIENTOS

#### FRONTEND/BACKEND

HTML - CSS - JavaScript Database
React JS Apex
Phyton Git

Java Prompts con ChatGPT

NodeJS

### IDIOMAS

INGLES - nivel medio

## EXPERIENCIA LABORAL

Gobierno de Mendoza - Desarrollador de software.

2019 - Actualidad

- Centro Médico Balcarce Sitio web Frontend
- Vet Clínica veterinaria Sitio web Frontend
- Fundación Cedes Sitio web Frontend y Database

#### **Gobierno de Mendoza - Higiene y Seguridad.**

2013 - 2019

• Gestión de servicio de Higiene y Seguridad Laboral.

Vaerom Drones Industriales - Diseñador en 3D.

2016 - 2019

• Diseñador y modelado de prototipos en 3D

## LOGROS

2022: XDGen de LabsXD - Salesforce

2023: Microsoft Azure Fundamentals AZ - 900